【裁判字號】    96,交簡上,335
【裁判日期】    970229
【裁判案由】    公共危險等
【裁判全文】
臺灣高雄地方法院刑事判決           96年度交簡上字第335號
上  訴  人
即  被  告  乙○○
上列上訴人即被告因公共危險等案件，不服本院交通法庭96年度
交簡字第2012號中華民國96年10月31日所為第一審判決（聲請簡
易判決處刑案號：96年度偵字第10248 號），本院管轄之第二審
合議庭裁定進行簡式審判程序，判決如下：
    主  文
上訴駁回。
乙○○緩刑貳年，並應向公庫支付新臺幣伍萬元。
    事  實
一、乙○○於民國96年2月25日下午，駕駛車牌號碼ZM─3762號
    自用小客車，沿高雄市○○區○○街，由北往南方向行駛，
    而於同日下午3 時40分許，行經鼎山街與大順二路路口，應
    注意汽車行駛時，駕駛人應注意車前狀況，並隨時採取必要
    之安全措施及轉彎車應讓直行車先行，且依當時天候晴、日
    間自然光線、路面無缺陷、道路無障礙物、視距良好等狀況
    ，又無不能注意之情形，竟疏未注意及此，貿然左轉大順二
    路，適丙○○亦騎乘車牌號碼XV7 ─797 號重型機車，沿鼎
    山街，由南往北方向行駛之行經該路口，乙○○之自用小客
    車前車頭撞及丙○○之重型機車前車頭，致丙○○人、車倒
    地受有顏面裂傷、顏面及左膝挫傷、左肘擦傷及頭部外傷。
    詎乙○○於肇事後，明知駕駛人駕車肇事致人受傷，應即採
    取救護或其他必要措施，並向警察機關報告，不得駛離現場
    ，竟未救護傷患並報警處理，即逕行駕車逃離現場，適經路
    人甲○○駕車經過記下肇事車號後報警處理，始循線查獲。
二、案經丙○○訴由高雄市政府警察局三民第二分局報請臺灣高
    雄地方法院檢察署檢察官偵查起訴。
    理  由
一、本件被告乙○○所犯為死刑、無期徒刑、最輕本刑為3 年以
    上有期徒刑以外之罪，其於本院審理程序進行中，就被訴事
    實為有罪之陳述，經審判長告知簡式審判程序之旨，並聽取
    當事人之意見後，本院合議庭裁定進行簡式審判程序，合先
    敘明。
二、上開犯罪事實，業據被告於本院審理時坦承不諱，核與告訴
    人丙○○、證人甲○○於警詢及偵查中證述之情節相符，並
    有道路交通事故現場圖、道路交通事故調查報告表、照片34
    張、高雄市政府交通局車輛行車事故鑑定委員會鑑定意見書
    及高雄醫學大學附設中和紀念醫院診斷證明書附卷可稽，足
    認被告自白核與事實相符，是本件事證明確，被告犯行堪以
    認定。
三、核被告所為，係犯刑法第284 條第1 項前段之過失傷害罪、
    第185 條之4 之肇事致人受傷逃逸罪。被告所犯上開過失傷
    害罪及肇事致人受傷逃逸罪，犯意各別，行為互殊，應予分
    論併罰。本件原審以本案事證明確，並審酌被告駕駛自用小
    客車疏未注意車前狀況及轉彎車應停讓直行車先行，肇生本
    件車禍，致告訴人受有事實欄所載之傷害，肇事後亦未救護
    告訴人或報警處理，旋即離開現場，不僅影響告訴人即時救
    護之時機，且危及其生命、身體，惡害非輕，復於警詢、偵
    訊中否認犯行，尚未與告訴人達成和解，賠償告訴人所受損
    害，態度難認良好，惟念其前無犯罪前科紀錄，素行尚屬良
    好等一切情狀，分別量處被告有期徒刑4 月、6 月，均諭知
    易科罰金折算標準，並依中華民國96年罪犯減刑條例第2 條
    第1 項第3 款、第7 條之規定分別減刑為有期徒刑2 月、3
    月，定應執行有期徒刑4 月，並諭知易科罰金之標準，其認
    事、用法及量刑均無不當。至上訴人上訴意旨雖以：原審判
    決過重，請求從輕量刑云云。惟按量刑輕重，係屬事實審法
    院得依職權自由裁量之事項，苟已斟酌刑法第57條各款所列
    情狀而未逾越法定刑度，不得遽指為違法（最高法院72年臺
    上字第6696號、75年臺上字第7033號判例參照）。又在同一
    犯罪事實與情節，如別無其他加重或減輕之原因，下級審量
    定之刑，亦無過重或失輕之不當情形，則上級審法院對下級
    審法院之職權行使，原則上應予尊重（最高法院85年度臺上
    字第2446號判決參照）。本院認原審已斟酌刑法第57條所規
    定之一切量刑事由，且所量處之刑度尚屬適當，上訴人上訴
    意旨指摘原判決量刑不當，尚難憑取，應予駁回。
四、末查，被告前未曾受任何罪刑之宣告，有臺灣高等法院被告
    前案紀錄表在卷可稽，茲念其僅因一時失慮，以致誤罹刑章
    ，再參以於本院審理時已與告訴人達成和解，告訴人並當庭
    表示願意原諒被告等情，業據告訴人陳述在卷（參本院二審
    卷第54頁），本院審酌被告經此起訴、審判程序，理當知所
    警惕，信無再犯之虞，因認所宣告之刑以暫不執行為適當，
    爰併予諭知緩刑2 年，以啟自新。然為促使被告日後尊重法
    治之觀念，避免再犯，本院認除前開緩刑宣告外，另有賦予
    一定負擔之必要，併諭知被告應向公庫支付新臺幣5 萬元，
    以符合本件緩刑目的，附此敘明。
據上論斷，應依刑事訴訟法第455 條之1 第1 項、第3 項、第36
8 條、第364 條、第273 條之1 第1 項、刑法第74條第1 項第1
款、第2項第4 款，判決如主文。
本案經檢察官郭騰月到庭執行職務。
中    華    民    國    97    年    2    月    29    日
                  刑事第一庭    審判長法  官  陳明富
                                      法  官  張琬如
                                      法  官  王淑惠
以上正本證明與原本無異。
不得上訴。
中    華    民    國    97    年    2  月    29    日
                                      書記官  郭素蓉
附錄法條：
刑法第284條第1項
因過失傷害人者，處6 月以下有期徒刑、拘役或5 百元以下罰金
，致重傷者，處1 年以下有期徒刑、拘役或5 百元以下罰金。
刑法第185條之4
駕駛動力交通工具肇事，致人死傷而逃逸者，處6 月以上5 年以
下有期徒刑。


司法院資訊處製作；財團法人民間司法改革基金會備份。
